最　高　行　政　法　院　裁　定
                                     100年度裁字第2090號
上  訴  人　陳俊良
訴訟代理人　陳德峰　律師
被 上訴 人　財政部臺灣省北區國稅局
代　表　人　吳自心
　　　　　　　　　　　　　送達代收人　范海順
上列當事人間綜合所得稅事件，上訴人對於中華民國99年10月14
日臺北高等行政法院99年度訴字第709號判決，提起上訴，本院
裁定如下：
　　主  文
上訴駁回。
上訴審訴訟費用由上訴人負擔。
　　理  由
一、按對於高等行政法院判決之上訴，非以其違背法令為理由，
    不得為之，行政訴訟法第242條定有明文。依同法第243條第
    1項規定，判決不適用法規或適用不當者，為違背法令；而
    判決有同條第2項所列各款情形之一者，為當然違背法令。
    是當事人對於高等行政法院判決上訴，如依行政訴訟法第24
    3條第1項規定，以高等行政法院判決有不適用法規或適用不
    當為理由時，其上訴狀或理由書應有具體之指摘，並揭示該
    法規之條項或其內容；若係成文法以外之法則，應揭示該法
    則之旨趣；倘為司法院解釋或本院之判例，則應揭示該判解
    之字號或其內容。如以行政訴訟法第243條第2項所列各款情
    形為理由時，其上訴狀或理由書，應揭示合於該條項各款之
    事實。上訴狀或理由書如未依此項方法表明，或其所表明者
    與上開法條規定不合時，即難認為已對高等行政法院判決之
    違背法令有具體之指摘，其上訴自難認為合法。
二、上訴人民國93年度綜合所得稅結算申報，漏報取自宜而宏營
    造有限公司所移轉之宜建企業股份有限公司（下稱宜建公司
    ）股份18,000股，核計漏報其他所得新臺幣（下同）21,018
    ,812元，經被上訴人查獲，通報被上訴人所屬羅東稽徵所歸
    課綜合所得總額21,423,321元，補徵應納稅額7,688,478元
    ，並經被上訴人處罰鍰3,841,240元。上訴人不服，就漏報
    其他所得21,018,812元及罰鍰申經復查未獲變更，提起訴願
    亦遭決定駁回，遂提起本件行政訴訟。
三、本件上訴人對於高等行政法院判決上訴，主張：依司法院釋
    字第377號解釋意旨，年度綜合所得稅之課徵，僅以「已實
    現之所得」為限，而不問其所得原因是否發生於該年度。本
    件上訴人已於原審期間說明該股權係以無償方式取得，惟原
    審判決並未依職權調閱相關資料，逕依被上訴人之說詞而為
    核定股價，實不符所得實付與公平原則，顯有不適用行政訴
    訟法第133條規定之違法等語。惟查原判決已敘明：稽徵機
    關依據稅捐稽徵法第30條及遺產及贈與稅法之規定行使調查
    權，當事人則應負協力之義務，惟上訴人僅稱屬「家族企業
    間持股借名登記」，但未提出資料供參，自無由認定上訴人
    所主張事實為真實。即使宜建公司具函說明股權移轉之過程
    及理由，亦無法核實財務吃緊後之市場評價，自無由認定上
    訴人所主張之股價為真實等語，業已詳述其認定事實之依據
    ，及得心証之理由，並無違背法令之情事。經核上訴意旨所
    引司法院釋字第377號解釋，旨在闡述綜合所得稅之課徵係
    以實際取得之日期為準，並以已實現之所得為限，本件上訴
    人既無法証明系爭股份之移轉係以借名登記之方式為之，亦
    無法証明其未取得或未實現系爭股份，自無上開解釋之適用
    。至其餘上訴理由，無非重述其在原審所提出而為原判決所
    不採之主張，或重申其一己之法律見解，或就原審取捨證據
    、認定事實之職權行使，指摘其為不當，而非具體表明合於
    不適用法規、適用法規不當、或行政訴訟法第243條第2項所
    列各款之情形，難認對該判決之如何違背法令已有具體之指
    摘。依首開規定及說明，應認其上訴為不合法。
四、據上論結，本件上訴為不合法。依行政訴訟法第249條第1項
    前段、第104條、民事訴訟法第95條、第78條，裁定如主文
    。
中　　華　　民　　國　　100　 年　　8　　 月　　25　　日
                    最高行政法院第一庭
                        審判長法官　鍾　耀　光
                              法官　黃　淑　玲
                              法官　鄭　小　康
                              法官　林　樹　埔
                              法官　陳　秀　

以  上  正  本  證  明  與  原  本  無  異
中　　華　　民　　國　　100　 年　　8　　 月　　25　　日
　　　　　　　　　　　　　　　書記官　張　雅　琴